【裁判字號】    92,台上,3865
【裁判日期】    920717
【裁判案由】    偽造文書
【裁判全文】
最高法院刑事判決                              九十二年度台上字第三八六五號
    上  訴  人  甲○○
                        另案.
右上訴人因偽造文書案件，不服台灣高等法院高雄分院中華民國九十二年四月十一日
第二審判決（九十二年度上訴字第一三八號，起訴案號：台灣高雄地方法院檢察署八
十八年度偵字第一０五七八號），提起上訴，本院判決如左：
    主  文
上訴駁回。
    理  由
按刑事訴訟法第三百七十七條規定：上訴於第三審法院，非以判決違背法令為理由，
不得為之。是提起第三審上訴，應以原判決違背法令為理由，係屬法定要件。如果上
訴理由狀並未依據卷內訴訟資料，具體指摘原判決不適用何種法則或如何適用不當，
或所指摘原判決違法情事，顯與法律規定得為第三審上訴理由之違法情形，不相適合
時，均應認其上訴為違背法律上之程式，予以駁回。本件上訴意旨僅以：第一審法院
未調查清楚，誤以上訴人甲○○偽造信用卡夥同「陸地通訊行」負責人顏志青刷卡之
消費款已經由萬通商業銀行付迄，因此以詐欺取財既遂及偽造私文書罪之牽連犯論罪
。嗣經原審查明，已確知該刷卡金額尚未撥入上訴人之帳戶，因而改以上訴人詐欺取
財未遂及偽造私文書罪之牽連犯科刑。原審既就上訴人所犯事實及罪名有所更易，卻
未對所量處之刑一併予以適當之減輕，已有未當。又第一審誤認共犯顏志青詐欺取財
既遂，僅判處有期徒刑一年，何以犯罪情節、惡性相等之上訴人卻被判處有期徒刑三
年二月？原判決未詳敘其理由，顯有量刑失衡、判決理由不備之違法云云。第查刑之
量定乃法律賦予法院自由裁量之事項，倘於科刑時，已斟酌刑法第五十七條各款所列
事項，未逾越法定刑度，又未明顯違背正義，即難謂違法；又第二審為事實之覆審，
與第一審同其職責，即事實之認定、法律之適用及刑之量定，一切重新為之，非代第
一審而為裁判。而刑法上之共同正犯，雖應就全部犯罪結果負其責任，但科刑時仍應
審酌刑法第五十七條各款所列情狀，為各被告量刑輕重之標準，並非必須科以同一之
刑。查原判決事實認定：上訴人向徐銘霖（另案審理）購入空白信用卡一百多張，並
向不詳姓名之成年人買入盜錄之信用卡密碼資料，以自備之電腦、燒錄機，偽造信用
卡，再勾結「陸地通訊行」負責人顏志青（業經第一審判處有期徒刑一年定讞）行假
銷費真刷卡二十一筆，約定四六分帳。原審審酌其正值盛年，不思正途謀生，以偽造
信用卡勾結商家假銷費詐財，對金融交易秩序危害至鉅，惡性非輕，涉案情節較共犯
顏志青嚴重，乃依累犯之規定加重其刑後，參酌其犯罪之動機、目的、手段，所生危
害及犯罪後之態度等一切情狀，量處有期徒刑三年二月。乃其審判職權之合法行使，
並未逾越法律所規定之範圍，或濫用其權限。第一審以詐欺取財既遂及偽造私文書罪
之牽連犯科處有期徒刑三年十月，既有所不當，原審撤銷第一審之判決，改以詐欺取
財未遂及偽造私文書罪之牽連犯減處有期徒刑三年二月，已斟酌其犯罪情節、減輕其
刑，並無違反禁止不利益變更之原則。上訴意旨置原判決上開明確論斷於不顧，對原
審審判職權之合法行使，任憑己見，再事爭執，漫指原判決量刑違法，要非適法之第
三審上訴理由。揆諸首開說明，其上訴為違背法律上之程式，應予駁回。
據上論結，應依刑事訴訟法第三百九十五條前段，判決如主文。
中      華      民      國    九十二    年      七      月     十七     日
                              最高法院刑事第四庭
                                  審判長法官  紀  俊  乾
                                        法官  黃  正  興
                                        法官  劉  介  民
                                        法官  陳  東  誥
                                        法官  白  文  漳
      右正本證明與原本無異
                                              書  記  官
中      華      民      國    九十二    年      七      月    二十一    日
                                                                      Ｑ


司法院資訊處製作；財團法人民間司法改革基金會備份。
